臺灣臺南地方法院刑事判決
110年度交易字第1169號
聲  請  人  臺灣臺南地方檢察署檢察官
被      告  許翔盛


            戴進丁


上列被告因過失傷害案件，經檢察官聲請簡易判決處刑（110年
度調偵字第1613號），本院認不得以簡易判決處刑（原分案號：
110年度交簡字第2797號），改依通常程序審理，判決如下：
    主  文
本件公訴不受理。
    理  由
一、公訴意旨詳如檢察官聲請簡易判決處刑書所載（如附件）。
二、按告訴乃論之罪，告訴人於第一審辯論終結前，得撤回其告
    訴；又告訴經撤回者，法院應諭知不受理之判決，刑事訴訟
    法第238條第1項及第303條第3款定有明文。
三、查本件被告許翔盛、戴進丁互以對方涉犯過失傷害提出刑事
    告訴，經檢察官聲請簡易判決處刑書認均係觸犯刑法第284
    條前段之過失傷害罪，依同法第287條之規定，須告訴乃論
    。茲據許翔盛與戴進丁已於民國110年11月15日在本院達成
    和解，告訴人許翔盛、戴進丁分別於110年11月26日具狀撤
    回對戴進丁與許翔盛刑事告訴，有本院調解筆錄影本1份及
    刑事撤回告訴狀2份附卷可稽，揆諸前開說明，本件爰不經
    言詞辯論，逕諭知不受理之判決。
據上論斷，應依刑事訴訟法第452條、第303條第3款、第307條，
判決如主文。
中　　華　　民　　國 　110　　年　  11　　月　　30　　日
                    刑事第六庭    法　官  鄭銘仁
以上正本證明與原本無異。
如不服本判決應於收受本判決後20日內向本院提出上訴書狀，並
應敘述具體理由。其未敘述上訴理由者，應於上訴期間屆滿後20
日內向本院補提理由書狀（均須按他造當事人之人數附繕本）「
切勿逕送上級法院」。 
                                  書記官  陳姝妤
中　　華　　民　　國　　110 　年　　12　　月　　6 　　日
附件
臺灣臺南地方檢察署檢察官聲請簡易判決處刑書　
                                   110年度調偵字第1613號
　　被　　　告　許翔盛　男　32歲（民國00年0月00日生）
　　　　　　　　　　　　住臺南市○○區○○街00號
　　　　　　　　　　　　國民身分證統一編號：Z000000000號
　　　　　　　　戴進丁　男　82歲（民國00年0月0日生）
　　　　　　　　　　　　住臺南市○○區○○里○○000號
　　　　　　　　　　　　國民身分證統一編號：Z000000000號
上列被告等因過失傷害案件，業經偵查終結，認為宜聲請以簡易
判決處刑，茲將犯罪事實及證據並所犯法條分敘如下：
　　　　犯罪事實
一、許翔盛於民國109年12月14日16時23分許，騎乘車牌號碼000
    -000號普通重型機車，沿臺南市歸仁區歸仁13路由西往東方
    向行駛，途經該路段與沙崙里沙崙378號旁未命名道路之交
    岔路口時，原應注意汽車行駛時，駕駛人應注意車前狀況，
    並隨時採取必要之安全措施，且汽車行經無號誌之交岔路口
    ，應減速慢行，作隨時停車之準備，而依當時情形，天候晴
    、日間自然光線、路面乾燥、無缺陷、無障礙物、視距良好
    ，客觀上並無不能注意之情事，竟疏未注意及此，貿然駛越
    路口，適戴進丁騎乘車牌號碼000-0000號普通重型機車，沿
    上開未命名道路由南往北方向行駛至此，亦疏未注意汽車行
    駛時，轉彎車應讓直行車先行，貿然右轉，雙方因而發生碰
    撞，致許翔盛受有左側鎖骨骨折之傷害；戴進丁受有頭部外
    傷合併顱骨骨折、顱內出血、左肩肩鎖關節脫位、頭皮撕裂
    傷等傷害。
二、案經許翔盛、戴進丁訴由臺南市政府警察局歸仁分局報告偵
    辦。
　　　　證據並所犯法條
一、被告許翔盛於偵查中、被告戴進丁於警詢對於上揭犯罪事實
    坦承不諱，經核與告訴人戴進丁、許翔盛、告訴代理人戴文
    雄指訴情節大致相符，復有道路交通事故現場圖、道路交通
    事故調查報告表（一）、（二）、臺南市立醫院診斷證明書
    2份、現場照片等在卷可稽。按汽車行駛時，駕駛人應注意
    車前狀況，並隨時保持必要之安全措施，且汽車行經無號誌
    之交岔路口，應減速慢行，作隨時停車之準備，又汽車行駛
    至交岔路口，轉彎車應讓直行車先行，道路交通安全規則第
    94條第3項、第93條第1項第2款、第102條第1項第7款分別定
    有明文。被告2人駕車自應分別注意上述道路交通安全規定
    。又依卷附道路交通事故調查報告表所載，當時客觀上並無
    不能注意之情形，被告2人竟疏未注意及此，以致肇事，致
    告訴人2人受傷，被告2人應有過失，且被告2人過失行為與
    告訴人2人之受傷間具有相當因果關係。本件事證明確，其
    等犯嫌堪予認定。
二、核被告2人所為，均係犯刑法第284條前段之過失傷害罪嫌。
    被告2人於肇事後，於警員前往現場處理時，當場承認為肇
    事人，有臺南市政府警察局歸仁分局交通分隊道路交通事故
    肇事人自首情形紀錄表2紙附卷可稽，合於刑法自首之要件
    ，請依刑法第62條規定得減輕其刑。
三、依刑事訴訟法第451條第1項聲請逕以簡易判決處刑。
　　此　　致
臺灣臺南地方法院
中　　華　　民　　國　 110　　年　　9 　　月　　6 　　日
　　　　　　　　　　　　　　　檢察官  蘇榮照
本件證明與原本無異
中　　華　　民　　國　 110　　年　　9 　　月　　22　　日
                              書記官  鍾明智

所犯法條：中華民國刑法第284條
因過失傷害人者，處 1 年以下有期徒刑、拘役或 10 萬元以下
罰金；致重傷者，處 3 年以下有期徒刑、拘役或 30 萬元以下
罰金。

附記事項：本件係依刑事訴訟法簡易程序辦理，法院簡易庭得不
傳喚被告、輔佐人、告訴人、告發人等出庭即以簡易判決處刑；
被告、被害人、告訴人等對告訴乃論案件如已達成民事和解而要
撤回告訴或對非告訴乃論案件認有受傳喚到庭陳述意見之必要時
，請即另以書狀向簡易法庭陳述或請求傳訊。